【裁判字號】    97,台抗,680
【裁判日期】    970918
【裁判案由】    違反毒品危害防制條例聲請再審
【裁判全文】
最高法院刑事裁定              九十七年度台抗字第六八０號
抗  告  人  甲○○
上列抗告人因違反毒品危害防制條例案件，不服台灣高等法院高
雄分院中華民國九十七年七月二十四日駁回聲請再審之裁定（九
十七年度聲再字第一００號），提起抗告，本院裁定如下：
    主  文
抗告駁回。
    理  由
按依刑事訴訟法第四百二十條第一項第六款規定，因發見確實之
新證據而為受判決人之利益，聲請再審者，所謂「發現確實之新
證據」，係指該證據於事實審法院判決前業已存在，為法院、當
事人所不知、不及調查斟酌，至其後始行發現，且就證據本身形
式觀察，固非以絕對不須經過調查程序為條件，但必須顯然可認
為確實足以動搖原確定判決而為受判決人有利之判決者為限。本
件抗告人甲○○因意圖自泰國購買海洛因運輸來台販售牟利，而
自泰國購買海洛因一大塊淨重高達三百四十八點七三公克，切割
成四塊，於搭機私運入境我國高雄國際機場時，連同該毒品當場
被查獲等情，經台灣高雄地方法院從一重論以販賣第一級毒品罪
，處無期徒刑，褫奪公權終身（九十三年度重訴字第一０號），
並經原審法院及本院分別駁回其上訴確定（九十三年度上重訴字
第一七號、九十三年度台上字第五二０三號）。抗告人以：檢察
官於偵訊時，未依刑事訴訟法第九十五條規定，先行告知伊依法
應享有之權利；又以誘導訊問方式，未予伊連續陳述以辯明犯罪
嫌疑之機會，故伊於偵查中之供述應無證據能力，且該誘導訊問
之不正方法，足堪視同新證據之發現等情，向原審法院聲請再審
。原裁定則以：抗告人於該案審理時，即曾以檢察官係於偵訊抗
告人完畢後，始行刑事訴訟法第九十五條規定事項之告知為由，
主張抗告人於偵查中之供述無證據能力；業經確定判決敘明檢察
官訊問抗告人時，所踐行之訴訟程序固有上開瑕疵，然檢察官訊
問抗告人過程中並無強暴、脅迫語句，抗告人亦無因未受該項告
知而違背自己意思為不利於己之陳述，核檢察官訊問抗告人過程
，已為實質之調查，給予抗告人充分辯解之機會，對抗告人防禦
權之行使並無影響，審酌人權保障及公共利益之均衡維護，仍應
認抗告人在偵查中之供述，具有證據能力，有該確定判決在卷可
憑。揆諸首開說明，抗告人聲請再審理由，不符刑事訴訟法第四
百二十條第一項第六款規定之「發現確實之新證據」，乃駁回其
再審之聲請。經核原裁定並無不合。抗告意旨仍執陳詞指摘原裁
定不當，為無理由，應予駁回。
據上論結，應依刑事訴訟法第四百十二條，裁定如主文。
中    華    民    國  九十七  年    九    月   十八   日
                      最高法院刑事第十一庭
                          審判長法官  花  滿  堂
                                法官  黃  正  興
                                法官  陳  東  誥
                                法官  林  錦  芳
                                法官  洪  昌  宏
      本件正本證明與原本無異
                                      書  記  官
中    華    民    國  九十七  年    九    月  二十二  日
                                                Ａ


司法院資訊處製作；財團法人民間司法改革基金會備份。
